【裁判字號】    97,抗,1667
【裁判日期】    980123
【裁判案由】    發還擔保金
【裁判全文】
臺灣高等法院民事裁定                  97年度抗字第1667號
再 抗告 人  珍通能源技術股份有限公司
法定代理人  甲○○
代  理  人  陳達成律師
上列再抗告人因與相對人乙○○間發還擔保金事件，對於中華民
國97年10月31日本院所為裁定提起再抗告，本院裁定如下：
    主  文
再抗告駁回。
再抗告訴訟費用由再抗告人負擔。
    理  由
一、按抗告法院之裁定除以抗告不合法而駁回者外，對於抗告法
    院之裁定再為抗告，僅得以其適用法規顯有錯誤為理由，並
    經原法院之許可者為限。前項許可，以原裁定所涉及之法律
    見解具有原則上之重要性者為限。原裁定法院認為不應許可
    者，應以裁定駁回其抗告。民事訴訟法第486條第1項、第4
    項，及同法第486條第6項準用第436條之3第3項定有明文。
    又所謂適用法規顯有錯誤，係指確定裁判違背法規或現存判
    例解釋者，或抗告法院所為之裁定，就其取捨證據所確定之
    事實適用法規顯有錯誤而言。至抗告法院認定事實錯誤，或
    就當事人提出之事實或證據疏於調查或漏未斟酌，僅生調查
    證據是否妥適或裁定不備理由之問題，均與適用法規顯有錯
    誤有間（最高法院80年台上字第1326號、71年台再字第210
    號、63年台上字第880號判例參照 ）。再所謂原則上之重要
    性，係指該再抗告事件所設涉及之法律問題，意義重大而有
    加以闡釋之必要者而言。
二、本件再抗告人不服臺灣臺北地方法院97年度聲字第3149號裁
    定，提起抗告，經本院以抗告無理由予以駁回，茲復對該裁
    定提起再抗告，觀之其抗告意旨所指原裁定不當之處，無非
    以：聲請再審乃不服原確定判決而聲請該事件重為審理之訴
    訟行為，應亦係民事訴訟法第104條第3款所定之行使權利之
    一種訴訟型態，原裁定及第一審拘泥於最高法院80年台抗字
    第413號判例之解釋 ，顯然不當限制人民的訴訟權暨財產權
    之保護，違背憲法第15條、第16條之規定云云。惟查，最高
    法院80年台抗字第413號乃現存有效之判例 ，則本院裁定予
    以援用，自無適用法規顯有錯誤之可言。且觀諸再抗告人所
    提之再抗告意旨，雖指摘本院適用法規顯有錯誤，惟並未提
    出該所涉及之法律見解確具有原則上重要性，亦即具有重大
    意義而有重加闡釋必要，則依上開說明，本件再抗告於法委
    有未合，實難許可，應予駁回。
三、爰依民事訴訟法第486條第6項、第436條之3第3項、第95條
    、第78條，裁定如主文。
中    華    民    國    98    年    1     月    23    日
                    民事第十四庭
                        審判長法  官  張  蘭
                              法  官  黃麟倫
                              法  官  鄭純惠
正本係照原本作成。
不得抗告。
中    華    民    國    98    年    1     月    23    日
                              書記官  劉麗芬


司法院資訊處製作；財團法人民間司法改革基金會備份。
